cs: Umění a zábava > Hobby, hudba a výtvarné umění > Potřeby pro domácí výrobu piva nebo vína > Zrno a slad na vaření piva: Přídavné obiloviny; Základní slad; Pražený slad; Speciální slad
nb: Kunst og underholdning > Hobby og kreativitet > Utstyr for hjemmebrygging og vinmaking > Humle og malt for ølbrygging: Tilleggskorn; Basemalt; Ristet malt; Spesialmalt
hr-HR: Umjetnost i zabava > Hobiji i kreativne umjetnosti > Oprema za proizvodnju domaćeg piva i vina > Žitarice i slad za proizvodnju piva: Zrna nesladnih žitarica; Osnovni slad; Prženi slad; Specijalni slad
tr: Sanat ve Eğlence > Hobiler ve Sanatsal Çalışmalar > Evde Bira ve Şarap Yapım Malzemeleri > Bira Mayaları ve Maltları: Yardımcı Tahıl; Baz Malt; Kavrulmuş Malt; Özel Malt
ko: 아트/엔터테인먼트 > 취미/예술 > 홈브루잉/와인 제조 용품 > 맥주 제조용 곡물/효모: 곡물 첨가물; 베이스 몰트; 로스트 몰트; 스페셜티 몰트
vi: Nghệ thuật và giải trí > Sở thích và nghệ thuật sáng tạo > Đồ dùng nấu rượu cho gia đình > Mạch nha và ngũ cốc để nấu bia: Ngũ cốc bổ sung; Mạch nha nền; Mạch nha rang; Mạch nha đặc biệt
fr: Arts et loisirs > Loisirs et arts créatifs > Fournitures pour fabrication artisanale de bière et de vin > Grains et malt pour brassage de la bière: Céréales complémentaires; Malt de base; Malt torréfié; Malt de spécialité
pt-PT: Artes e lazer > Passatempos e artes criativas > Artigos para fabrico em casa de vinho e cerveja > Maltes e grãos para fabrico de cerveja: Grão maltado; Malte base; Malte torrado; Malte de especialidade
sk-SK: Umenie a zábava > Záľuby a tvorivé dielne > Potreby na domácu výrobu piva a vína > Obilný slad na výrobu piva: Prídavné obilie; Základný slad; Pražený slad; Špeciálny slad
th: ศิลปะและความบันเทิง > งานอดิเรกและศิลปะสร้างสรรค์ > อุปกรณ์ต้มหรือกลั่นเหล้าและเครื่องทำไวน์ > เกรนและมอลท์สำหรับทำเบียร์: เกรนเสริม; เบสมอลต์; มอลต์คั่ว; มอลต์แปรรูป
bg-BG: Изкуства и развлечения > Хобита и творчески изкуства > Консумативи за домашно пивоварство и винопроизводство > Зърно и малц за варене на бира: Немалцови зърна; Базов малц; Печен малц; Специален малц
pl: Sztuka i rozrywka > Hobby i sztuki piękne > Warzenie piwa i pędzenie wina > Ziarna i słody do warzenia piwa: Dodatek do słodu; Słód bazowy; Słód prażony; Słód specjalny
ro-RO: Artă și divertisment > Hobby-uri și artă > Produse pentru prepararea berii și a vinului > Cereale pentru prepararea berii și a malțurilor: Cereale adjuvant; Malț de bază; Malț prăjit; Malț de specialitate
es: Arte y ocio > Hobbies y artes creativas > Productos para elaborar cerveza y vino en casa > Cereales y malta para la elaboración de cerveza: Cereal adjunto; Malta base; Malta tostada; Malta especial
it: Arte e svago > Hobby e arti creative > Produzione casalinga di birra e vino > Grano e malto per birra: Grano aggiunto; Malto base; Malto tostato; Malto speciale
ru: Искусство и развлечения > Хобби и творчество > Товары для домашнего пивоварения и виноделия > Зерно и солод для пивоварения: Несоложеное зерно; Базовый солод; Жареный солод; Специальный солод
de: Kunst & Unterhaltung > Hobby & Kunst > Zubehör für Bier- & Weinherstellung > Brauzutaten: Zusatzgetreide; Basismalze; Gerösteter Malz; Spezialmalz
el: Τέχνες & Ψυχαγωγία > Χόμπι & Δημιουργικές Τέχνες > Προμήθειες οικιακής ζυθοποιίας & οινοποίησης > Σπόροι & βύνες για ζυθοποίηση: Πρόσθετο σιτηρό; Βύνη βάσης; Καβουρδισμένη βύνη; Ειδική βύνη
ja: 芸術・エンターテイメント > 趣味・コレクション > 自家醸造用品 > ビール醸造用穀物・麦芽: 副穀; ベースモルト; ローストモルト; スペシャルティモルト
da: Kunst og underholdning > Hobby og håndarbejde > Hjemmebrygning > Ølbrygning: Tillægskorn; Basismalt; Ristet malt; Specialmalt
en: Arts & Entertainment > Hobbies & Creative Arts > Homebrewing & Winemaking Supplies > Beer Brewing Grains & Malts: Adjunct Grain; Base Malt; Roasted Malt; Specialty Malt
pt-BR: Artes e entretenimento > Hobbies e artes > Suprimentos para fabricação caseira de cerveja e vinho > Grãos e maltes para fabricação de cerveja: Grão adjunto; Malte base; Malte torrado; Malte especial
lt-LT: Menai ir pramogos > Hobiai ir menai > Alaus ir vyno gaminimo namuose reikmenys > Grūdai ir salyklai alui virti: Papildomi grūdai; Bazinis salyklas; Skrudintas salyklas; Specialusis salyklas
sl-SI: Kultura in zabava > Hobiji in ustvarjalne umetnosti > Pripomočki za domače pivovarstvo in vinarstvo > Zrna in slad za varjenje piva: Pomožna žita; Osnovni slad; Praženi slad; Posebni slad
sv: Konst och underhållning > Hobby och skapande > Tillbehör för hembryggeri och vintillverkning > Spannmål och malt till ölbryggeri: Råfrukt; Basmalt; Rostad malt; Specialmalt
nl: Kunst en entertainment > Hobby's en creatieve vaardigheden > Benodigdheden voor thuis bierbrouwen en wijnmaken > Graan en mout voor bierbrouwen: Toegevoegd graan; Basismout; Geroosterde mout; Specialiteitsmout
fi: Taide ja viihde > Harrastukset ja taiteet > Oluen ja viinin valmistustarvikkeet > Jyvät ja maltaat oluen valmistukseen: Maltaamattomat jyvät; Perusmaltaat; Paahdetut maltaat; Erikoismaltaat
hu: Művészet és szórakoztatás > Hobbik és kreatív művészet > Házi sörfőzési és borkészítési kellékek > Sörfőzési gabonák és maláták: Kiegészítő gabona; Alapmaláta; Pörkölt maláta; Speciális maláta
zh-TW: 藝術/娛樂 > 嗜好和創作藝術 > 釀酒用品 > 啤酒麥芽: 輔料穀物; 基礎麥芽; 深色麥芽; 特殊麥芽
zh-CN: 艺术与娱乐 > 爱好/艺术创作 > 酿酒设备/材料 > 酿啤酒用谷物和麦芽: 辅料谷物; 基础麦芽; 烤麦芽; 特制麦芽